臺灣彰化地方法院刑事判決　　九十四年度訴字第一０六六號
　　公　訴　人　臺灣彰化地方法院檢察署檢察官
　　被　　　告　辛○○
　　　　　　　　己○○
　　　　　　　　庚○○
　　共　　 同
　　指定辯護人　林永貹律師
上列被告等因強盜等案件，經檢察官提起公訴（九十四年度偵字
第三一三五、三七八九、四六八七號），本院判決如下：
    主    文
辛○○、庚○○連續結夥三人以上，攜帶兇器，於夜間侵入住宅
，以強暴至使不能抗拒，而取他人之物，均處有期徒刑柒年陸月
。
己○○結夥三人以上，攜帶兇器，於夜間侵入住宅，以強暴至使
不能抗拒，而取他人之物，處有期徒刑柒年貳月。
扣案之可發射子彈具有殺傷力仿ＢＥＲＥＴＴＡ廠八四型半自動
手槍改造之八厘米改造手槍壹支（槍枝管制編號0000000
000號）、武士刀壹支、開山刀壹支、頭套貳個，均沒收。
    犯罪事實
一、辛○○、己○○及辜釋宜因缺錢花用詎起意強盜，共同意圖
    為自己不法所有，且基於持有槍枝、刀械強劫他人財物之犯
    意聯絡，謀議強盜丁○○位於彰化縣鹿港鎮○○街二００號
    有人在內賭博之住宅，且均明知未經許可，不得持有可發射
    子彈具殺傷力之槍枝及刀械，竟由辛○○提供其所有可發射
    子彈具殺傷力之仿ＢＥＲＥＴＴＡ廠八四型半自動手槍改造
    之八厘米改造手槍一支（槍枝管制編號000000000
    0號）及武士刀、開山刀各一支做為強盜工具，於民國九十
    四年四月二十七日二十一時三十五分許之夜間，結夥三人以
    上，由己○○騎乘其父所有未懸掛車牌之機車，採三貼方式
    搭載辛○○、辜釋宜至上址丁○○住宅，由辛○○持前揭八
    厘米改造手槍、己○○持開山刀、辜釋宜持武士刀，三人均
    戴頭套，侵入該屋（無故侵入住居部分未據告訴），以台語
    喝令屋內所有人「錢拿出來」等語，至使在場之丁○○、甲○○、壬○○、丙○○、乙○○、戊○○及另一不詳姓名之
    人共計七人，均受制於其等所持之槍枝、刀械而不能抗拒，
    將身上現金共新臺幣（下同）八千五百元交付辛○○三人，
    得款後旋逃離現場，辛○○朋分四千元，己○○分得二千五
    百元，辜釋宜分得二千元，均已花用殆盡（起訴書誤載扣得
    贓款五百元）。辛○○、庚○○復賡續前開強盜之概括犯意
    聯絡，依循持械強盜之方式，於翌日即同年月二十八日五時
    三十分許天未亮之際，由辛○○持前揭武士刀、辜釋宜持開
    山刀，均戴頭套，侵入謝林玉珍所有位於彰化縣鹿港鎮○○
    路○段一七五巷夜間有人所在之檳榔攤內，欲強盜財物，因
    謝林玉珍抵抗，不慎為辛○○手持之武士刀劃傷左手拇指（
    傷害部分未據告訴），辛○○、辜釋宜因均未發現值錢財物
    遂未得逞；再於同日六時許，辛○○及庚○○仍各持前揭武
    士刀及開山刀，侵入由蘇子智所經營位於彰化縣鹿港鎮○○
    路一０三號之早餐店強盜財物，因發現該店內均為零錢而作
    罷。嗣經警於同日循線在彰化縣鹿港鎮○○街九十六號庚○○居所查獲三人，並扣得前揭武士刀及開山刀各一支、頭套
    二個（己○○為本案購買四個，已遺失二個）、衣物一批，
    復於同年五月三日，由辛○○帶同警方至彰化縣鹿港鎮頂厝
    巷一二五號旁雞寮內，扣獲前揭可發射子彈具殺傷力之仿Ｂ
    ＥＲＥＴＴＡ廠八四型半自動手槍改造之八厘米改造手槍一
    支（槍枝管制編號0000000000號，另有改造子彈
    二顆，經鑑驗認均係玩具金屬彈殼，不具殺傷力）。
二、案經彰化縣警察局鹿港分局報請臺灣彰化地方法院檢察署檢
    察官偵查起訴。
    理    由
一、上揭犯罪事實，業據被告辛○○於警詢、偵查、本院準備程
    序及審理時迭次自白不諱，核與同案被告己○○、辜釋宜於
    警訊及偵查中供述情節相符；並經被告己○○分別於警詢、
    偵查、本院準備程序及審理時坦認在卷，核與同案被告辛○○、辜釋宜於警訊及偵查中供承情節相符；亦據被告辜釋宜
    於警詢、偵查、本院準備程序及審理時坦承不諱，核與同案
    被告辛○○、己○○於警訊及偵查中供認情節相符，且與被
    害人甲○○、壬○○、丙○○、乙○○、戊○○於警詢、被
    害人丁○○、謝林玉珍、蘇子智於警詢及偵查中指證之被害
    經過吻合，復有扣案之八厘米改造手槍一支（槍枝管制編號
    0000000000號）、武士刀及開山刀各一支、頭套
    二個可資佐證。而扣案之前揭改造手槍經送請內政部警政署
    刑事警察局鑑定結果，認送鑑八厘米改造手槍一支（槍枝管
    制編號0000000000號），係由仿ＢＥＲＥＴＴＡ
    廠八四型半自動手槍製造之玩具手槍換裝土造金屬槍管而成
    之改造手槍，機械性能良好，可擊發適用子彈，具有殺傷力
    ，有該局九十四年五月十九日刑鑑字第０九四００七四一四
    一號槍彈鑑定書乙份在卷可稽；另扣案之武士刀一支屬槍砲
    彈藥刀械管制條例列管之刀械，亦有卷附彰化縣警察局九十
    四年五月二十三日彰警保字第０九四００六０七三三號函得
    佐。足證被告三人之自白與事實相符。又被告三人所持有之
    八厘米改造手槍、武士刀及開山刀各一支，均係具有殺傷力
    之違禁物，客觀上亦具有危險性可供凶器使用，自均屬凶器
    無疑。被告己○○、辜釋宜之指定辯護人雖為其二人辯護稱
    ：其等二人僅持有刀械，不能以被告辛○○個人持有槍枝之
    行為，認被告己○○、辜釋宜亦成立槍砲彈藥刀械管制條例
    第八條第四項之罪云云；然查被告辛○○於案發當日係攜帶
    前揭槍、械，在被告辜釋宜住處與被告己○○、辜釋宜會合
    後，共乘一部機車前往丁○○上址住宅，強盜之時係由被告
    辛○○持槍、被告己○○、辜釋宜分持開山刀、武士刀脅迫
    指向被害人強取錢財等情，業經被告三人於本院審理時坦認
    在卷（見本院卷第八四頁），則被告己○○、辜釋宜於犯案
    過程中，係明知被告辛○○持有槍枝，並與被告辛○○持有
    槍枝犯案等所為，有共同之犯意聯絡，已極為灼然。末被害
    人蘇子智於警詢時雖指稱其遭強盜約一千元等語（見彰化縣
    警察局鹿港分局刑案偵查卷宗九十四年四月二十八日筆錄）
    ，惟為被告辛○○、庚○○所否認，且被害人蘇子智在偵查
    中另陳稱：（問：零錢有無減少？）我沒有算等語（見臺灣
    彰化地方法院檢察署九十四年度偵字第三一三五號卷第四十
    頁），則被害人蘇子智指述遭強盜約一千元部分，並無補強
    證據足以證明與事實相符，不足採信。綜上所述，本案事證
    明確，被告三人犯行，堪以認定。
二、被告辛○○、己○○及辜釋宜實施上開強盜行為時，有刑法
    第三百二十一條第一項第四、三、一款，結夥三人以上，攜
    帶兇器，於夜間侵入住宅之加重情形，核其所為係犯刑法第
    三百三十條第一項之加重強盜罪、槍砲彈藥刀械管制條例第
    八條第四項未經許可，持有可發射子彈具有殺傷力之槍枝罪
    及第十五條第三、一款之未經許可，結夥、於夜間攜帶武士
    刀罪。起訴書原載被告等持有武士刀部分，係犯槍砲彈藥刀
    械管制條例第十四條第三項未經許可持有刀械罪嫌，容有未
    洽，然所起訴攜帶武士刀之基本社會事實既屬同一，本院自
    應併予審究，並依法變更起訴法條為槍砲彈藥刀械管制條例
    第十五條第三、一款之罪。被告辛○○、己○○及辜釋宜三
    人就九十四年四月二十七日之犯行相互間，暨被告辛○○、
    辜釋宜二人就九十四年四月二十八日二次犯行彼此間，各有
    犯意聯絡及行為分擔，皆分別為共同正犯。被告辛○○、辜
    釋宜上開三次犯行，均時間緊接，且觸犯基本構成要件相同
    之罪名，顯係基於概括犯意反覆為之，皆為連續犯，應分別
    依刑法第五十六條之規定，依法加重其刑。被告三人均同時
    同地持有前開具殺傷力之八厘米改造手槍、攜帶武士刀，係
    一行為觸犯數罪名，應依想像競合犯規定，皆從較重之槍砲
    彈藥刀械管制條例第八條第四項之罪處斷。被告三人所犯前
    開加重強盜罪及非法持有改造手槍罪間，有方法行為與目的
    行為之牽連關係，為牽連犯，應依刑法第五十五條之規定，
    從較重之加重強盜罪處斷。至於被告等強盜時，同時對如犯
    罪事實欄所述被害人等實施強暴行為，仍屬單純一罪。爰審
    酌被告三人年輕力壯，不思循正途賺取財物謀生，反起意強
    盜他人錢財，犯罪手段已嚴重危害社會治安，且槍砲、刀械
    均屬高度危險之物品，非經主管機關許可不得擅自持有、攜
    帶，以維社會大眾安全，被告等持有、攜帶上開槍、械，對
    於社會安定及人民安居樂業之期待均有重大威脅，所生危害
    不容輕忽，惟念其等犯罪後均坦承犯行，態度良好及犯罪動
    機、目的、手段、智識程度、生活狀況等一切情狀，分別量
    處如主文第一、二項所示之刑，以資懲儆。另扣案之可發射
    子彈具殺傷力之八厘米改造手槍一支（槍枝管制編號000
    0000000號）、武士刀一支，均屬違禁物，應依刑法
    第三十八條第一項第一款規定，宣告沒收；被告辛○○所有
    之開山刀一支、被告等所有於犯案時戴用之頭套二個，皆為
    供其等犯本罪所用之物，業據被告等陳明在卷，爰依刑法第
    三十八條第一項第二款規定沒收之。至扣案之衣物一批，雖
    為被告等強盜時所穿著之衣服，然該衣服於本案犯行應僅供
    一般穿著用途，非供強盜所用之物；又改造子彈二顆，經鑑
    驗均係玩具金屬彈殼，不具殺傷力，並非違禁物；暨未扣案
    之頭套二個，因所在不明，為免日後執行困難，爰均不為沒
    收之宣告。末槍砲彈藥刀械管制條例第八條第四項雖明定「
    未經許可，持有、寄藏或意圖販賣而陳列第一項所列槍枝者
    ，處三年以上十年以下有期徒刑，併科新臺幣七百萬元以下
    罰金」，惟本案應依刑法第五十五條規定從一重之加重強盜
    罪處斷，不再論以槍砲彈藥刀械管制條例部分，則無論係對
    罪或刑或保安處分，除法律別有規定外，均應本統一性或整
    體性之原則而適用之，不容任意割裂而適用不同之法律，是
    本案不再依槍砲彈藥刀械管制條例第八條第四項規定併科罰
    金刑，併此敘明（參酌最高法院八十七年度台上字第三一五
    二號判決意旨）。
據上論斷，應依刑事訴訟法第二百九十九條第一項前段、槍砲彈
藥刀械管制條例第八條第四項、第十五條第一款、第三款、刑法
第十一條前段、第三百三十條第一項、第二十八條、第五十五條
、第五十六條、第三十八條第一項第一款、第二款，罰金罰鍰提
高標準條例第一條前段，判決如主文。
本案經檢察官田德煙到庭執行職務。
中    華    民    國　  九十四  年   九   月  二十一  日
                  刑事第一庭      審判長法官  洪志賢
                                      法  官  簡璽容
                                      法  官  周莉菁
以上正本證明與原本無異。
如不服本判決，應於判決送達後十日內向本院提出上訴狀（須附
繕本）。
告訴人或被害人對於判決如有不服具備理由請求檢察官上訴者，
其上訴期間之計算係以檢察官收受判決正本之日期為準。
中    華    民    國　  九十四  年   九   月  二十一  日
                                      書記官  黃當易
犯強盜罪而有第 321 條第 1 項各款情形之一者，處 7 年以上
有期徒刑。
前項之未遂犯罰之。
未經許可，製造、販賣或運輸鋼筆槍、瓦斯槍、麻醉槍、獵槍、
空氣槍或第4 條第1 項第1 款所定其他可發射金屬或子彈具有殺
傷力之各式槍砲者，處無期徒刑或5 年以上有期徒刑，併科新臺
幣1 千萬元以下罰金。未經許可，轉讓、出租或出借前項所列槍
枝者，處5 年以上有期徒刑，併科新臺幣1 千萬元以下罰金。
意圖供自己或他人犯罪之用，而犯前二項之罪者，處無期徒刑或
 7 年以上有期徒刑，併科新臺幣 1 千萬元以下罰金。
未經許可，持有、寄藏或意圖販賣而陳列第 1 項所列槍枝者，
處3 年以上10年以下有期徒刑，併科新臺幣700 萬元以下罰金。
第 1 項至第 3 項之未遂犯罰之。
未經許可攜帶刀械而有下列情形之一者，處 2 年以下有期徒刑：
一  於夜間犯之者。
二  於車站、埠頭、航空站、公共場所或公眾得出入之場所犯之
    者。
三  結夥犯之者。
